# 工程公司新收入准则衔接疑问

提问人：yusmity 时间：2020-09-16 16:54:35
我司是工程公司，关于工程科目衔接有一些疑虑。我查了网上对科目衔接的一些做法
例如， 1 、年末，某项工程的工程施工-合同成本 100 万，工程施工-合同毛利 20 万，工程结算 90 万网上有 2 种说法
第一种：
借：合同履约成本——工程施工 30
工程结算 90
贷：工程施工——合同成本 100
——合同毛利 20
第二种：
借：合同资产 30
工程结算 90
贷：工程施工——合同成本 100
——合同毛利 20
2 、年末，某项工程的工程施工-合同成本 100 万，工程施工-合同毛利 20 万，工程结算 140 万.借：工程结算 140
贷：合同资产 20
工程施工——合同成本 100
——合同毛利 20
我想请教陈老师，①我个人认为，是不是“工程施工”重分类到“合同履约成本”，“工程结算”重分类到“合同结算”，然后按照流动性进行列报？因为全部都放在“合同履约成本”或“合同资产”不够清晰，毕竟工程项目尚未完工，后续计量怕全部都混在一个科目就不容易分清。 ②如果我的第①观点是错误的，那么在“工程施工-合同成本”+“工程施工-合同毛利”大于“工程结算”时，用的是哪种方法？ ③如果我的第①观点是错误的，在例 2 中，如果针对某一项工程，形成的合同资产是负数，但是多项工程合计的“合同资产”是正数，那么列报的时候，是针对某一工程的“合同资产”余额是负数重分类到“合同负债”吗？还是说，基于整个“合同资产”是正数而不必重分类？④如果我的第①观点是错误的，在例 2 中，形成的“合同资产”-20万，可以说是多结算了 20 万，对于与业主结算这个事项，感觉就是同时确认了一项资产和负债，就像确认了应收和预收，是不是有矛盾？

回答人：chenyiwei
1 、在新旧衔接时，由于该 30 万元尚未结算，但从前期已确认“工程施工——合同毛利”来看，应当是已经确认了收入 120 ，因此该 30 万元以转入合同资产为宜。“合同履约成本”应按实际成本计量，不含毛利，这一点与此前的“工程施工”科目不同。
2 、在新准则下，合同履约成本应随着收入确认（假设属于在一段时间内履约）逐步结转到营业成本，不应长期挂账。新准则下合同资产和合同负债的抵销列报不同于原准则下对工程施工和工程结算的抵销列报。
3 、虽然合同负债的定义是“指企业已收或应收客户对价而应向客户转让商品的义务。如企业在转让承诺的商品之前已收取的款项”，即理论上可能存在贷记合同负债同时借记应收账款的情况，但实务中这样操作很少见。而且同一合同下的合同资产和合同负债是应当抵销列报的。